【裁判字號】    90,易,262
【裁判日期】    900531
【裁判案由】    竊盜
【裁判全文】
台灣新竹地方法院刑事判決                            九十年度易字第二六二號
    公  訴  人  台灣新竹地方法院檢察署檢察官
    被      告  乙○○
右列被告因竊盜案件，經檢察官提起公訴（九十年度偵字第四八一號），本院判決如
左：
    主  文
乙○○竊盜，處有期徒刑伍月，如易科罰金，以佰元折算壹日。
扣案之鑰匙壹支，沒收。
    事  實
一、乙○○於民國八十九年七月二十九日上午七時許起至三十一日上午八時許止之間
    某時，在新竹市○○路○段清華大學前，持其所有之鑰匙一支，竊取甲○○所有
    車牌號碼ＲＫＴ—二四一號輕型機車得手，嗣於九十年一月六日十八時許，在新
    竹市○○路○段九十五號前，為警查獲，並自機車之置物箱內取出乙○○之工作
    證一張，並扣得所用之鑰匙一支，因而偵知上情。
二、案經新竹縣警察局竹東分局報告台灣新竹地方法院檢察署檢察官偵查起訴。
    理  由
一、訊之被告乙○○固不否認有於前揭時間、地點騎走車牌號碼ＲＫＴ—二四一號輕
    型機車之事實，惟否認有竊盜之行為，辯稱：其先前工作朋友「小郭」二、三年
    前有遺失一部機車，該機車與所失竊之機車十分相像，伊以為是該「小郭」的，
    所以才將之騎走等語。經查：被害人甲○○所有車牌號碼ＲＫＴ—二四一號輕型
    機車，於前揭時間地點被竊之事實，業據被害人甲○○於警訊時指述明確（偵卷
    第五頁參見）；次查：被告將該機車騎走之事實，業據被告於警訊時、偵查中以
    及本院調查時供述明確，經核與證人即查獲之員警吳聲宏於偵查中證稱被告所有
    之工作證一張，係在機車之置物箱內取出等情（偵卷第二十二頁參見）相符，堪
    信為真實；再查：被告所描述「小郭」之機車，無非係很舊的、外表爛爛的、不
    是很新、沒有照後鏡等等，被告並未陳述出該機車在外觀上有何明顯易認且與眾
    不同之特徵，然而，機車出廠時，同款型號之每一部機車外觀上均相同，而機車
    於使用一定期間之後，必然會有陳舊之情形，而缺漏照後鏡，亦屬常有之情，則
    被告何能遽邇認定為「小郭」二、三年前遺失之機車，顯堪容疑，況且被告自八
    十九年七月取得該機車起，至九十年一月被查獲指，均未將機車交還「小郭」，
    且於尋覓「小郭」無著之際，亦未報警處理，顯與常情相違，足見被告所辯，委
    不足採；此外，復有車籍作業系統查詢資料、被告工作證照片、贓證物品認領保
    管收據、機車照片三張在卷足憑，以及鑰匙一支扣案可資佐證，是本件事證已臻
    明確，被告犯行堪予認定。
二、次按行為後法律有變更者，適用裁判時之法律，但裁判前之法律有利於行為人者
    ，適用最有利於行為人之法律，刑法第二條第一項定有明文。查被告前開行為後
    ，刑法第四十一條業於九十年一月四日修正為「犯最重本刑為五年以下有期徒刑
    以下之刑之罪，而受六月以下有期徒刑或拘役之宣告，因身體、教育、職業、家
    庭之關係或其他正當事由，執行顯有困難者，得以一元以上三元以下折算一日，
    易科罰金。但確因不執行所宣告之刑，難收矯正之效或難以維持法秩序者，不在
    此限。」、「併合處罰之數罪，均有前項情形，其應執行之刑逾六月者，亦同。
    」，並於同年月十日公布施行，於同年月十二日生效，是被告行為後法律已有變
    更，而比較新舊法之規定，以變更後之新法對被告有利，則依刑法第二條第一項
    前段之規定，自應適用新法即裁判時之刑法第四十一條第一項前段之規定，合先
    敘明。
三、核被告所為，係犯刑法第三百二十條第一項之竊盜罪。爰審酌被告之犯罪之手段
    、所竊取物品之價值、犯罪所生之危害、犯後態度等一切情狀，量處如主文所示
    之刑，並諭知易科罰金之折算標準。另扣案之鑰匙一支，業據被告於警訊時供述
    為其所有，而所辯「小郭」等情並不足採以如前述，是當係被告所有供犯罪所用
    之物，應予沒收，附此明。
四、據上論斷，應依刑事訴訟法第二百九十九條第一項前段，刑法第二條第一項前段
    、第三百二十條第一項、第三十八條第一項第二款、修正後第四十一條第一項前
    段，罰金罰鍰提高標準條例第一條前段、第二條，判決如主文。
本案經檢察官吳金棟到庭執行職務。
中      華      民      國    九十      年      五      月    三十一    日
                              台灣新竹地方法院刑事第二庭
                                  法      官    蘇  嘉  豐
右正本證明與原本無異。
如不服本判決，應於判決送達後十日內向本院提出上訴狀( 應附繕本 )。
                                  書  記  官    賴  寶  合
中      華      民      國    九十      年      五      月三十一    日
附錄論罪科刑法條全文：
刑法第三百二十條：
意圖為自己或第三人不法之所有，而竊取他人之動產者，為竊盜罪，處五年以下有期
徒刑、拘役或五百元以下罰金。
意圖為自己或第三人不法利益，而竊佔他人之不動產者，依前項之規定處斷。
前二項之未遂犯罰之。


司法院資訊處製作；財團法人民間司法改革基金會備份。
